臺灣臺中地方法院刑事判決　　　　　　 100年度易字第1244號
公　訴　人　臺灣臺中地方法院檢察署檢察官
被　　　告　陳盛龍
上列被告因竊盜等案件，經檢察官提起公訴（100年度偵字第707
5號、第7194號），被告於準備程序中就被訴事實為有罪之陳述
，受命法官於聽取當事人之意見後，由本院合議庭裁定由受命法
官獨任以簡式審判程序判決如下：
    主    文
陳盛龍犯故買贓物罪，累犯，處有期徒刑肆月；又共同犯攜帶兇
器毀越安全設備於夜間侵入住宅竊盜罪，累犯，處有期徒刑拾月
。應執行有期徒刑壹年。
    犯 罪 事 實
一、陳盛龍（綽號「阿水」、「嘉義」）前於民國90年4月30日
    ，因竊盜案件，經臺灣高等法院臺中分院以90年度上易字第
    158號判決處有期徒刑2年8月確定，另於89年11月6日，因施
    用第一級毒品及第二級毒品案件，經臺灣臺中地方法院以89
    年度訴字第1941號判決分處有期徒刑1年及6月確定，於89年
    10月2日，因贓物案件，經臺灣臺中地方法院以89年度中簡
    字第1484號判決處有期徒刑5月確定。嗣於96年9月11日，上
    開施用第一級毒品及第二級毒品案件、贓物案件，經減刑為
    有期徒刑6月、3月、2月15日確定，並與上開竊盜案件合併
    定應執行刑為有期徒刑3年4月，嗣於98年9月17日假釋期滿
    未經撤銷視為執行完畢。詎猶不知悛悔警惕，復明知懸掛M9
    -8857號車牌之自用小客車，係真實年籍不詳綽號「黑仔」
    之成年男子所竊得之贓車（係李信佳於99年9月19日2時許，
    在雲林縣崙背鄉○○路33號前失竊），竟仍基於故買贓物犯
    意，於99年9月19日某時，在臺中縣烏日鄉（現改制為臺中
    市烏日區○○○路附近某處，以新臺幣(下同)3萬餘元之價
    格，向綽號「黑仔」男子購買上開贓車，供己使用。嗣於同
    年月20日17時許，在雲林縣林內鄉○○路552號前為警查獲
    上情。
二、陳盛龍與江大欽（另由檢察官簽分偵辦）共同基於意圖為自
    己不法所有之犯意聯絡，於99年5月1日凌晨1時10分許之夜
    間，由陳盛龍駕駛車牌號碼6556-QP號自用小客車搭載江大
    欽，並共同攜帶客觀上足供兇器使用之鐵剪及鐵撬各1支，
    前往南投縣草屯鎮○○路128之12號王敏弘住處，先推由江
    大欽持上開鐵剪1支剪斷王敏弘上址住處房屋外之大門上所
    加掛之安全設備鎖頭1個後，再開啟該大門將車輛駛入大門
    內，旋由江大欽與陳盛龍接續持上開鐵剪一支合力剪斷上址
    房屋之鐵窗後，江大欽與陳盛龍即一起自該窗戶攀爬進入屋
    內，共同竊取王敏弘所有之除草機、中耕機各1台。得手後
    ，渠2人即合力將上開除草機、中耕機搬運至上址房屋外路
    旁，欲將該除草機、中耕機各1台搬運至自用小客車上，惟
    尚未及將該除草機、中耕機各1台搬上車前，陳盛龍與江大
    欽因發現巡邏警車，乃倉惶步行逃離現場，嗣始為警循線查
    獲上情。
三、案經雲林縣警察局斗六分局報告臺灣雲林地方法院檢察署檢
    察官陳請臺灣高等法院檢察署檢察長核轉臺灣臺中地方法院
    檢察署檢察官，及王敏弘訴由南投縣政府警察局草屯分局報
    告臺灣南投地方法院檢察署檢察官陳請臺灣高等法院臺中分
    院檢察署檢察長核轉臺灣臺中地方法院檢察署檢察官偵查起
    訴。
    理    由
一、訊據被告陳盛龍對於上揭犯罪事實坦承不諱，核與證人李信
    佳、陳建名、王敏弘、王志豪、陳何碧珠於警詢中證述情節
    相符，並有贓物認領保管單、雲林縣警察局車輛尋獲電腦輸
    入單、失車案件基本資料詳細畫面報表各1紙、照片8張、現
    場照片12張、車籍查詢基本資料詳細畫面1紙等附卷可稽，
    足認被告自白與事實相符，堪可採信。綜上所述，本案事證
    明確，被告犯行堪以認定。
二、查刑法第321條業經總統於100年1月26日以華總一義字第100
    00015561號令公布修正，並於100年1月28施行，本件被告前
    揭行為時刑法第321條加重竊盜罪規定為：「犯竊盜罪而有
    左列情形之一者，處6月以上、5年以下有期徒刑：一、於夜
    間侵入住宅或有人居住之建築物、船鑑或隱匿其內而犯之者
    。二、毀越門扇、牆垣或其他安全設備而犯之者。三、攜帶
    兇器而犯之者。四、結夥三人以上而犯之者。五、乘火災、
    水災或其他災害之際而犯之者。六、在車站或埠頭而犯之者
    。前項之未遂犯罰之。」修正後之刑法第321條則規定為：
    「犯竊盜罪而有下列情形之一者，處6月以上、5年以下有期
    徒刑，得併科新臺幣10萬元以下罰金：一、侵入住宅或有人
    居住之建築物、船艦或隱匿其內而犯之者。二、毀越門扇、
    牆垣或其他安全設備而犯之者。三、攜帶兇器而犯之者。四
    、結夥三人以上而犯之者。五、乘火災、水災或其他災害之
    際而犯之者。六、在車站、埠頭、航空站或其他供水、陸、
    空公眾運輸之舟、車、航空機內而犯之者。前項之未遂犯罰
    之。」，是被告如犯罪事實欄二所示加重竊盜行為後法律已
    有變更，應依刑法第2條第1項之規定，為「從舊從輕」之比
    較。本案經比較新舊法後，以修正前刑法第321條之規定（
    因舊法未規定得併科新臺幣10萬元以下罰金），有利於被告
    ，自應適用修正前刑法第321條之規定。
三、按刑法第321條第1項第3款之攜帶兇器竊盜罪，係以行為人
    攜帶兇器竊盜為其加重條件，此所謂兇器，其種類並無限制
    ，凡客觀上足對人之生命、身體、安全構成威脅，具有危險
    性之兇器均屬之，且祇須行竊時攜帶此種具有危險性之兇器
    為已足，並不以攜帶之初有行兇之意圖為必要。查，本件被
    告陳盛龍為上開如犯罪事實欄二部分所示之竊盜犯行時所攜
    帶之鐵剪及鐵撬1支，均係金屬材質，且該鐵剪更可供用以
    破壞掛鎖及鐵窗，在客觀上對人之生命、身體、安全均已足
    構成威脅甚明。復按「上訴人所竊之樹木，既經砍伐倒地，
    不得謂非已移入於自己實力支配之下，其竊盜行為即已完成
    ，自難因其贓木尚未搬離現場，而謂為竊盜未遂。」、「上
    訴人既將竊得之香煙放進汽水空箱內，即已將香煙移入於自
    己實力支配之下，其竊盜行為即已完成，自難謂其贓物尚未
    搬離現場，而謂為竊盜未遂。」、「上訴人既已將行竊所得
    洋酒三瓶，藏放身穿之衣服內，欲夾帶外出，顯己將該贓物
    置於自己實力支配之下，縱早已為人跟監，亦不影響其竊盜
    既遂之認定。」(最高法院49年臺上字第939號判例、72年度
    臺上字第4923號、85年度臺上字第1766號判決意旨參照)。
    是被告竊得上開財物後，雖未即帶離現場，惟該等財物既已
    置於被告實力支配之下，即屬竊盜既遂。再按第321條第1項
    第2款所謂安全設備，係指依社會通常觀念足認為防盜之設
    備而言，而窗戶係屬供通風及防閑之安全設備。又王敏弘上
    開住處大門遭破壞之鎖頭係屬加掛之掛鎖，並非裝置於門內
    ，有照片在卷可稽(見警卷第13頁)。是核被告如犯罪事實欄
    一部分所為，係犯刑法第349條第2項之故買贓物罪；如犯罪
    事實欄二部分所為，係犯修正前刑法第321條第1項第1、2、
    3款之攜帶兇器毀越安全設備於夜間侵入住宅竊盜罪。被告
    與江大欽共同毀壞上址房屋外大門之掛鎖部分雖未據檢察官
    於起訴書中記載，惟既與經起訴之加重竊盜犯行部分具有實
    質上一罪關係，而為起訴效力所及，本院自應併予審理。又
    被告毀壞安全設備之行為部分，乃係竊盜之加重要件行為，
    自無成立毀損罪之餘地；毀越安全設備而入室行竊，其越入
    行為即屬侵入住宅，已結合於所犯加重竊盜之罪質中，無更
    行構成侵入住宅罪之理(最高法院83年度臺上字第3856號判
    決、27年上字第1887號判例意旨參照)。被告與江大欽2人間
    就上開加重竊盜犯行，具有犯意聯絡與行為分擔，均為共同
    正犯。又被告所犯上開2罪犯意各別，行為互殊，應予分論
    併罰。查被告前於90年4月30日，因竊盜案件，經臺灣高等
    法院臺中分院以90年度上易字第158號判決處有期徒刑2年8
    月確定，另於89年11月6日，因施用第一級毒品及第二級毒
    品案件，經臺灣臺中地方法院以89年度訴字第1941號判決分
    處有期徒刑1年及6月確定，於89年10月2日，因贓物案件，
    經臺灣臺中地方法院以89年度中簡字第1484 號判決處有期
    徒刑5月確定。嗣於96年9月11日，上開施用第一級毒品及第
    二級毒品案件、贓物案件，經減刑為有期徒刑6月、3月、2
    月15日確定，並與上開竊盜案件合併定應執行刑為有期徒刑
    3年4月，嗣於98年9月17日假釋期滿未經撤銷視為執行完畢
    ，有臺灣高等法院被告前案紀錄表1份在卷可稽，其於受有
    期徒刑執行完畢後，5年以內故意再犯上開有期徒刑以上之2
    罪，均為累犯，均應依刑法第47條第1項之規定加重其刑。
    爰審酌被告有前揭犯罪前科，有臺灣高等法院被告前案紀錄
    表1份在卷可稽，素行非佳；其行為時係40餘歲之壯年男子
    ，卻不思振作，奮發向上，竟猶貪取非份之財，竊取他人財
    物，既缺乏對他人財產權需予以尊重之觀念，同時產生社會
    安全秩序之危害，惡行非輕；其明知上開自小客車係屬贓物
    ，竟仍以3萬餘元價格予以收購；兼衡酌其犯罪之動機、目
    的、手段、所竊財物價值及其犯罪後直承犯行之態度等一切
    情狀，就其所犯上開2罪分別量處如主文所示之刑，並定其
    應執行之刑。查，上開鐵剪及鐵撬各1支，雖均係共同正犯
    江大欽所備妥供其等犯罪所用之物，惟被告並不知該等工具
    是否確為江大欽所有，業據被告於審理中供明在卷，復查無
    其他積極證據足認上開鐵剪及鐵撬各1支確係被告或共同正
    犯江大欽所有，爰均不予宣告沒收，附此敘明。
據上論斷，應依刑事訴訟法第273條之1第1項、第299條第1項前
段，刑法第2條第1項、第28條、第349條第2項、(修正前)第321
條第1項第1款、第2款、第3款、第47條第1項、第51條第5款，刑
法施行法第1條之1第1項、第2項前段，判決如主文。
中    華    民    國   100    年    6     月    8     日
                  刑事第十一庭  法  官  江奇峰
以上正本證明與原本無異。
如不服本判決應於收受判決後10日內向本院提出上訴書狀，並應
敘述具體理由；其未敘述上訴理由者，應於上訴期間屆滿後20日
內向本院補提理由書（均須按他造當事人之人數附繕本）「切勿
逕送上級法院」。
                                書記官  林素珍
中    華    民    國   100    年    6     月    8     日
附錄論罪科刑法條
修正前刑法第321條：
犯竊盜罪而有左列情形之一者，處6月以上、5年以下有期徒刑：
一、於夜間侵入住宅或有人居住之建築物、船艦或隱匿其內而犯
    之者。
二、毀越門扇、牆垣或其他安全設備而犯之者。
三、攜帶兇器而犯之者。
四、結夥三人以上而犯之者。
五、乘火災、水災或其他災害之際而犯之者。
六、在車站或埠頭而犯之者。
前項之未遂犯罰之。
刑法第349條：
收受贓物者，處 3 年以下有期徒刑、拘役或 5 百元以下罰金。
搬運、寄藏、故買贓物或為牙保者，處 5 年以下有期徒刑、拘
役或科或併科 1 千元以下罰金。
因贓物變得之財物，以贓物論。